臺灣臺北地方法院民事裁定　　　　　　　100年度聲字第223號
聲　請　人　楊鎔瑛原名楊娟娟.
訴訟代理人　賴鎮局律師
相　對　人　富邦資產管理股份有限公司
法定代理人　陳紹興
上列當事人間聲請停止執行事件，本院裁定如下：
    主  文
聲請人供擔保新臺幣貳拾萬元後，本院一百年度司執字第二一五
二四號清償票款執行事件之強制執行程序，於本院一百年度訴字
第一六二七號債務人異議之訴民事事件判決確定前，應暫予停止
。
    理  由
一、本件聲請意旨略以：相對人之前手即合作金庫銀行雖以持有
    聲請人、訴外人馬逸俊、陸大通、李忠邦共同簽發面額新臺
    幣（下同）100 萬元之本票（下稱系爭本票）聲請本票裁定
    確定後，就聲請人所有門牌號碼臺北市○○區○○路2 段83
    號12樓房屋（下稱系爭房屋）聲請強制執行，經本院民事執
    行處以100年度司執字第21524號強制執行程序（下稱系爭執
    行程序）予以查封登記；然系爭本票上之簽名、字跡及印文
    均非聲請人所有與所為，聲請人從未與上開三人共同簽發系
    爭本票，亦未擔任任何銀行借款之保證人，況系爭本票係於
    民國67、68年間簽發，聲請人自64年即出境，至69年7 月方
    回國，之後亦間續長時間在國外，實無可能在前揭期間內與
    他人共同簽發系爭本票，是系爭本票就聲請人部分之本票債
    權應不存在。此外，聲請人未曾收受與系爭本票有關之任何
    裁定，系爭本票裁定當無由確定，相對人自合作金庫銀行受
    讓系爭本票債權後，即無從依尚未確定之系爭本票裁定向聲
    請人聲請強制執行，相對人之請求權亦已逾3 年之請求時效
    。為此，聲請人於100年4月19日就系爭執行程序提起債務人
    異議之訴，經本院以100 年度訴字第1627號受理在案，爰依
    強制執行法第18條之規定，併聲請裁定停止系爭執行程序。
二、按有回復原狀之聲請或提起再審或異議之訴，或對於和解為
    繼續審判之請求，或提起宣告調解無效之訴，撤銷調解之訴
    ，或對於許可強制執行之裁定提起抗告時，法院因必要情形
    或依聲請定相當並確實之擔保，得為停止強制執行之裁定，
    強制執行法第18條第2 項定有明文。又法院依強制執行法第
    18條第2 項定擔保金額而准許停止強制執行之裁定者，該項
    擔保係備供債權人因停止執行所受損害之賠償，其數額應依
    標的物停止執行後，債權人未能即時受償或利用該標的物所
    受之損害額，或其因另供擔保強制執行所受之損害額定之，
    非以標的物之價值或其債權額為依據，最高法院91年度台抗
    字第429號裁判意旨可參。
三、經查，聲請人主張其與相對人間關於系爭本票之債權是否存
    在尚有爭議等情，業經聲請人提出入出國日期證明書為證，
    並經本院核閱本院100 年度訴字第1627號債務人異議之訴、
    100年度司執字第21524號案卷屬實。從而，揆諸上開法文之
    規定，聲請人聲請於上開債務人異議之訴事件判決確定前，
    提供擔保請准裁定停止系爭執行程序，應屬有據。
四、本院爰審酌聲請人提起前揭債務人異議之訴，致相對人無從
    自系爭房屋之拍賣即時受償100 萬元，則本件聲請人所提債
    務人異議之訴所得產生之利益以100萬元計算，未逾150萬元
    ，為不得上訴第三審之案件，故參考各級法院辦案期限實施
    要點規定，第一、二審通常程序審判案件之辦案期限分別為
    1年4個月、2 年，共計3年4個月，加上裁判送達、上訴、分
    案等期間，則兩造間本案訴訟審理之期限約需4 年，爰以此
    為預估聲請人提起債務人異議之訴獲准停止就系爭房屋部分
    之執行，因而致相對人執行延宕之期間，堪認為相對人本可
    即時受償，但因系爭房屋經聲請停止執行獲准而未能即時受
    償所受之損害。基此，在系爭房屋業經本院以100年3月17日
    北院木100司執地字第21524號囑託查封登記之情狀下，以上
    開100萬元之法定遲延利息即20萬元【計算式：100萬元法
    定週年利率百分之54年＝20萬元】，作為相對人因聲請人
    提起債務人異議之訴，經本院裁定停止系爭房屋部分之強制
    執行程序致未能即時受償之損害額。
五、依強制執行法第18條第2項，裁定如主文。
中    華    民    國    100    年    4    月    20    日
                  民事第二庭  審判長法  官  張松鈞
                                    法  官  林玲玉
                                    法  官  羅郁婷
以上正本係照原本作成。
如不服本裁定應於送達後10日內向本院提出抗告狀，並繳納抗告
費新臺幣1,000元。
中    華    民    國   100    年    4     月    20    日
                                    書記官  楊婷雅